

Fecha Nac.: 18-05-1981

Hijos: 1

CONTACTO

0

(505) 7633-6310



frankball4@yahoo.es



Km. 16.2 carretera a Ticuantepe, Managua



https://micvfranklin.netlify.app/

ESTUDIOS

-<u>Lic. Ciencias de la computación</u> UNAN - MANAGUA 1999-2006

-Bachiller

Instituto Autónomo Modesto Armijo

Managua (1994-1998)

HABILIDADES

Puntualidad
Buena comunicación
Trabajo en equipo
Resolución de problemas
Agilidad con los resultados

Franklin Alberto Balladares Soriano

SOFTWARE DEVELOPER

Sobre mí

Estudie la carrera de Lic. en Ciencias de Computacion en la Universidad Nacional Autonoma de Nicaragua (UNAN). Me he dedicado al desarrollo de sistemas de escritorio, WEB, y Moviles. Tengo mas de 15 años de experiencia en el areas de analisis y desarrollo de software, administracion de base de Datos y redes. Soy una una persona responsable, respetuosa, trabajador, investigativo, en busca del conocimiento continuo y puntual.

Experiencia laboral

Especialista Desarrollo de Software

TIGO | (2022-2023)

- -Desarrollo y seguimiento de proyectos informaticos, administrador de sistemas.
- -Java EE, Spring Boot framework, JPA, Hibernate, Oracle, Linux, windows server, Visual Studio .Net

Consultor

MEFCCA - (2020-2021)

-Proyecto Planificacion, seguimiento y evaluacion - Desarrollo de sistema para planificacion, seguimiento y evaluaciones de planes de negocio, territoriales y familiares conforme a objetivos del proyecto Nicavida

Java EE, Spring Boot framework, JPA, Hibernate, JavaServer Faces (JSF), postgresSql

Analista Regional

BAC CREDOMATIC - (2019-2020)

- -Proyecto RBA Autenticación basada en riesgo. Estudio de comportamiento de usuarios para prevención de Fraudes
- -Java EE, IBM WebSphere Application Server, AS400, Junit, EasyMock, Sonar

Consultor IT

DGI - (2017-2018)

-Proyecto Desarrollo de sistema de gestion tributaria en plataforma Web utilizando Asp y Sql server. Este incluye los modulos de declaraciones, Recaudacion, cuenta corriente, administracion de Usuarios. Formularios.

Desarrollador / Analista / Administrador de Base de Datos

IPSA - (2016-2017)

-Proyecto Desarrollo de sistema Administrativo Financiero utilizando software libre Php, PostgresSql y Linux Suse. Los modulos desarrollados fueron: Presupuesto, solicitudes de cheques, Caja, Contabilidad, administracion de usuarios, Inventario

INCASPRI - Responsable de Informatica (2014-2017)

-Proyecto Desarrollo de sistema Administrativo Financiero utilizando software libre Php, PostgresSql y Linux Suse. Los modulos desarrollados fueron: Presupuesto, solicitudes de cheques, Caja, Contabilidad, administracion de usuarios, Inventario

DGI - Programador/Analista (2007-2010)

- -Proyecto "Desarrollo de Sistema determinacion y Discusion" para el area fiscalizacion.
- Responsable de area Web : Modulos de declaraciones en Linea, conciliaciones bancarias, cuota fija, Inventario, administracion de usuarios (Php, postgresSql, mysql).
- Responsable de modulo recaudacion SIT (Lenguaje Natural y Adabas)

CURSOS Y OTROS CONOCIMIENTOS

Lenguajes de Programación:

- -Visual Studio .NET(c Sharp, Basic, ASP)
- -JAVA Avanzado
- -PHP
- -Python
- -C. Visual FoxPro
- -Javascript Avanzado

Bases de Datos:

- -SQL Server (Transact)
- -MySQL
- -PostgreSQL
- -Oracle
- -Adabas
- -Visual FoxPro Data Base

Sistemas Operativos:

- -Windows vista, 7, 8, 10, , Windows Server
- -Linux Suse, Centos, Red Hat, Ubuntu

Cursos LINKEDIN

- -Web Developer with paypal
- -Cyber security
- -Java: good practices
- -React Native
- -Python
- -Java Avanzado

Otras Habilidades / Experiencias

- Laravel
- React JS
- Angular
- Junit
- Sonar
- Jira
- Confluence
- Selenium
- SCRUM